# 请教陈版：业绩对赌回购股份过程中，递延所得税负债问题

提问人：跨度防护 时间：2018-07-11 18:22:27
案例：A发行股份收购B，A与B的原股东存在业绩对赌，B业绩未达标，A就B原股东返还股份事项确认了“以公允价值计量且其变动计入当期损益的金融资产”及“公允价值变动损益”。 请教陈版：A报表是否： 1 、就“公允价值变动损益”作纳税调减处理？ 2 、就“公允价值变动损益”确认递延所得税负债？

回答人：chenyiwei
目前对这部分或有对价的税务处理似乎并不明确，建议首先咨询税务专业人士，并提示A公司与其主管税务机关沟通确认。在此前提下，如果该笔业绩补偿在税务上不冲减投资成本而是在实际收到（结算）时计入应纳税所得额的，则你的理解是合理的。税务处理不同，相应地涉及税务问题的会计处理也会不同。